福建金門地方法院民事裁定
110年度司繼字第94號
聲  請  人  吳振福  
關  係  人  謝國清地政士    

上列聲請人聲請選任被繼承人陳志鵬之遺產管理人事件，本院裁
定如下：
    主  文
選任謝國清地政士為被繼承人陳志鵬（男，民國00年0月0日生，
身分證統一編號：Z000000000號，生前籍設金門縣○○鎮○○○00號
，民國106年10月1日死亡）之遺產管理人。
准對被繼承人陳志鵬之大陸地區以外之繼承人為承認繼承之公示
催告。
被繼承人陳志鵬之大陸地區以外之繼承人，應於本公示催告公告
於最後揭示於本院公告處、司法院資訊網路之翌日起7個月內向
遺產管理人承認繼承。上述期限屆滿，無繼承人承認繼承時，被
繼承人陳志鵬之遺產，於大陸地區之繼承人依法繼承、清償債權
並交付遺贈物後，如有賸餘即歸屬國庫。
程序費用新臺幣1,000元由被繼承人陳志鵬之遺產負擔。
    理  由
一、按先順序繼承人均拋棄其繼承權時，由次順序之繼承人繼承
    ，其次順序繼承人有無不明或第四順序之繼承人均拋棄其繼
    承權者，準用關於無人承認繼承之規定。次按繼承開始時，
    繼承人之有無不明，而無親屬會議或親屬會議未於1個月內
    選定遺產管理人者，利害關係人得聲請法院選任遺產管理人
    ，並由法院依公示催告程序，定6個月以上之期限，公告繼
    承人，命其於期限內承認繼承，此觀民法第1176條第6項、
    第1177條、第1178條規定自明。
二、本件聲請意旨略以：聲請人係雲林縣○○鎮○○段000○0○地號土
    地共有人之一，於民國109年11月6日向臺灣雲林地方法院提
    起分割遺產訴訟，並由臺灣雲林地方法院110年度家繼訴字
    第8號審理中。被繼承人陳志鵬為該6筆地號土地共有人陳吳
    玉容（即陳志鵬之母）之繼承人之一（陳吳玉容於75年1月7
    日死亡，陳志鵬為其第一順位之直系血親卑親屬，繼承上開
    土地持份）。因被繼承人陳志鵬於106年10月1日死亡，其四
    順位繼承人皆已拋棄繼承或已死亡，聲請人對被繼承人陳志
    鵬尚有前開訴訟繫屬中，是依法聲請選任被繼承人陳志鵬之
    遺產管理人等語。
三、經查聲請人主張之上開事實，業據提出臺灣雲林地方法院家
    事法庭通知書、被繼承人之除戶戶籍謄本、本院106年度司
    繼字第119號及110年度司繼第48號拋棄繼承准予備查網路公
    告查詢、民事起訴狀、雲林縣○○鎮○○段000地號土地謄本、
    繼承系統表等件為證，並經本院依職權調閱相關案卷查核無
    誤。被繼承人陳志鵬之第一順位及第三順序繼承人均已拋棄
    繼承，第二順位及第四順序之繼承人均歿，且無親屬會議或
    親屬會議未於繼承開始時1個月內選定遺產管理人向本院報
    明，則聲請人主張因土地繼承有進行分割遺產訴訟之必要，
    自有法律上利害關係，而得為本件聲請。聲請人舉薦謝國清
    地政士為遺產管理人（業徵得同意），本院審酌謝國清地政
    士具有專業素養，由其擔任遺產管理人，應足勝任遺產管理
    之事務，爰選任謝國清地政士為被繼承人陳志鵬之遺產管理
    人，並依民法第1178條規定，定期對被繼承人陳志鵬之大陸
    地區以外之繼承人為承認繼承之公示催告。遺產管理人待本
    案確定後，尚須依民法第1179條之規定，進行對被繼承人之
    債權人、受遺贈人公示催告之程序，附此敘明。
五、如不服本裁定，應於裁定送達後10日內向本院提出抗告狀，
    並繳納抗告費新臺幣1,000元。 
中　　華　　民　　國　　110 　年　　12　　月　　1 　　日
                  家事法庭司法事務官